臺灣板橋地方法院交通事件裁定　　　　　　　　　九十三年度交聲字第一五０四號
　　原處分機關　交通部公路總局臺北區監理所
　　異　議　人
　　即受處分人　甲○○
右列異議人即受處分人因違反道路交通管理處罰條例案件，對於交通部公路總局臺北
區監理所九十三年十月十二日所為之處分（原處分案號：北監營字第裁四○－Ａ00
000000號），聲明異議，本院裁定如左：
    主  文
異議駁回。
    理  由
一、本件聲明異議意旨略以：異議人即受處分人甲○○因為警舉發於民國九十三年八
    月九日上午七時三十九分許，騎乘車號ＯＸＥ－○一三號重型機車，在臺北市○
    ○○路○段劃有分向限制線路段違規迴車，而遭裁罰新臺幣九百元罰鍰，惟舉發
    通知單所附採證照片上標示之「9  7：39」拍攝違規時間不明確，如何認定其違
    規日期係於九十三年八月九日，原處分裁決所認顯然有誤，爰提出聲明異議，請
    撤銷原處分云云。
二、按汽車迴車時，在劃有分向限制線之路段，不得迴車；又汽車駕駛人迴車時，在
    劃有分向限制線之路段迴車者，處二百元以上六百元以下罰鍰；又汽車駕駛人，
    違反道路交通管理處罰條例第四十九條規定者，除依原條款處罰鍰外，並予記違
    規點數一點，道路交通安全規則第一百零六條第二款、道路交通管理處罰條例第
    四十九條第二款、第六十三條第一項第一款分別定有明文。
三、查本件異議人即受處分人甲○○，於九十三年八月九日上午七時三十九分許，騎
    乘車號ＯＸＥ－○一三號重型機車，在臺北市○○○路○段劃有分向限制線路段
    違規迴車之違規事實，有舉發警員現場採證照片一張附卷可資佐證，復經舉發單
    位即臺北市政府警察局萬華分局函覆查證舉發違規情節屬實無訛，有該分局九十
    三年九月十三日北市警萬分交字第○九三六三八○○五○○號書函影本附卷可稽
    。異議人雖具狀辯稱上開意旨云云，惟其亦不爭執本件違規採證照片所示之違規
    人係其本人無誤，至其所爭執之採證照片所示拍攝時間不明一節，雖本件採證照
    片上所示拍攝違規時間，因攝影器材功能限制僅顯示「9  7：39」，然舉發警員
    係執行公務，與異議人素不相識，亦無夙怨，當無虛偽記載故意誣陷之理，故舉
    發警員於舉發通知單所載違規時間應堪認屬實，況依上述異議人違規事實明確，
    仍應依法裁罰，其所執上開採證照片所示時間不明之理由，並不足以卸免其責，
    是異議人上開所辯，仍不足採，堪認異議人上開違規事實無訛。從而，原處分機
    關據以援引上開規定，裁處罰鍰新臺幣九百元，並記違規點數一點，並無不當。
    本件異議為無理由，應予駁回。
四、據上論斷，應依道路交通案件處理辦法第十九條，裁定如主文。
中　　　華　　　民　　　國　　九十三　　年　　　十　　　月　　二十九　　日
                                    臺灣板橋地方法院交通法庭
                                        法  官  彭  全  曄
右正本證明與原本無異
如不服本裁定應於送達後五日內向本院提出抗告狀
                                        書記官  梁  宜  庭
中　　　華　　　民　　　國　　九十三　　年　　　十　　　月　　二十九　　日
